臺灣臺中地方法院刑事判決　　　　　　　　　　　　九十三年度訴字第一七三號
　　公　訴　人　臺灣臺中地方法院檢察署檢察官
　　被　　　告　甲○○
右列被告因毒品危害防制條例案件，經檢察官提起公訴（九十三年度毒偵字第二０八
六號、九十三年度毒偵緝字第一二七號）及移
號、第二九七四號），本院合議庭裁定由受命法官獨任進行簡式審判程序，本院判決
如左：
    主  文
甲○○連續施用第一級毒品，累犯，處有期徒刑拾月，扣案海洛因壹包（淨重零點貳
貳公克、包裝重零點伍肆公克），沒收銷燬之；又連續施用第二級毒品，累犯，處有
期徒刑陸月；應執行有期徒刑壹年貳月，扣案海洛因壹包（淨重零點貳貳公克、包裝
重零點伍肆公克），沒收銷燬之。
    事  實
一、甲○○曾因違反麻醉藥品管理條例案件，於民國八十六年八月十六日為本院判處
    拘役三十日確定，並於同年九月十八日易科罰金執行完畢；又因恐嚇取財案件，
    於九十一年七月三十日為臺灣高等法院臺中分院判處有期徒刑六月確定，於同年
    十月一日易科罰金執行完畢。另前因施用毒品案件，經檢察官依本院九十年度毒
    聲字第五五六九號裁定送觀察、勒戒後，認無繼續施用毒品傾向，而經檢察官於
    九十一年二月五日以九十年度毒偵字第五一六五號不起訴處分確定；詎甲○○於
    前揭施用毒品案件，經檢察官不起訴處分確定後，竟仍不知悔改，復基於施用第
    一級毒品海洛因之概括犯意，連續自九十二年十月間某日起，至九十三年七月二
    十二日晚上某時許止，在其臺中縣太平市○○路四六五巷五五號二樓住處，以將
    第一級毒品海洛因摻入香煙點燃吸食方式，施用第一級毒品海洛因多次，期間約
    每二至三日施用一次。及基於施用第二級毒品安非他命之概括犯意，連續自九十
    二年十月間某日起，至九十三年七月二十一日晚上某時止，在其上揭住處，以將
    第二級毒品安非他命以自製吸食器燒烤吸食方式，施用第二級毒品安非他命多次
    ，期間約二至三日施用一次；嗣分於九十三年一月十九日晚上九時三十分，在臺
    中縣太平市○○路四六五巷五五號二樓為警查獲，經採其尿液檢驗，呈嗎啡陽性
    反應；於同年二月十二日下午四時許，在上址為警查獲，並扣得其所有之第一級
    毒品海洛因一包（淨重０點二二公克、包裝重０點五四公克），且經採其尿液檢
    驗，呈嗎啡及安非他命陽性反應；復於同年六月十一日中午一時五十分，在臺中
    縣太平市○○路四六五巷口為警查獲，經採尿檢驗結果，呈嗎啡及安非他命陽性
    反應；再於同年七月二十三日凌晨一時十分，在其上址住處為警查獲，經採其尿
    液檢驗，亦呈嗎啡及安非他命陽性反應。
二、案經臺中市警察局、臺中市警察局第五分局、臺中縣警察局霧峰分局分別移送、
    報請臺灣臺中地方法院檢察署檢察官偵查起訴及移送併辦。
    理  由
一、右揭事實，業據被告甲○○於本院審理時坦白不諱，並有扣案第一級毒品海洛因
    一包可證，足認被告之自白與事實相符；且被告先後為警查獲時所採之尿液經送
    檢驗，亦確分呈嗎啡及安非他命陽性反應，有詮昕科技股份有限公司濫用藥物尿
    液檢驗報告、中山醫學大學附設醫院藥物濫用檢測中心檢驗報告、臺中縣衛生局
    尿液煙毒檢驗報告書等附卷可稽；另被告為警扣案之毒品經送法務部調查局鑑定
    結果確含第一級毒品海洛因成分（淨重０點二二公克、包裝重０點五四公克），
    有該局九十三年三月十二日調科壹字第一二００一三六四八號鑑定通知書一件在
    卷可查（見九十三年度毒偵字第五九八號卷第五十二頁）；此外，復有臺中市警
    察局搜索扣押筆錄、扣押物品目錄表及扣押物品清單等在卷可查（同上偵卷第十
    一頁、第十二頁、第三十八頁）。又被告前因施用毒品案件，經檢察官依本院九
    十年度毒聲字第五五六九號裁定送觀察、勒戒後，認無繼續施用毒品傾向，而經
    檢察官於九十一年二月五日以九十年度毒偵字第五一六五號不起訴處分確定，有
    該不起訴處分書、臺灣臺中地方法院檢察署刑案資料查註紀錄表及臺灣高等法院
    被告全國前案紀錄表各一件在卷可稽，被告因施用毒品罪，經檢察官為不起訴處
    分確定後，五年內再為本件施用第一、二級毒品犯行，事證明確，被告犯行洵堪
    認定。
二、按毒品危害防制條例業於九十二年七月九日修正公布全文，依該條例第三十六條
    規定本條例自公布後六個月施行，是修正後毒品危害防制條例應自九十三年一月
    九日起施行。次按連續數行為而犯同一之罪名者，以一罪論，為刑法第五十六條
    所明定。是連續犯之數行為，在法律上既綜合論以一罪，而為一個評價，則於法
    律有修正變更之際，茍一部犯行發生在法律修正變動前之舊法時期，一部係在新
    法施行後所犯，因連續犯屬裁判上之一罪，在法律上既綜合各犯罪行為而為一個
    評價，故應依最後行為所應適用之新法處斷，而無刑法第二條第一項但書規定之
    新舊法比較適用問題，最高法院九十二年度台上字第二四三九號判決參照。查被
    告雖係自九十二年十月間某日起分別連續施用第一級毒品海洛因及第二級毒品安
    非他命，然其行為終了之日分係施用第一級毒品部分為九十三年七月二十二日，
    施用第二級毒品安非他命部分為九十三年七月二十一日，均已在毒品危害防制條
    例修正公布全文並施行之九十三年一月九日之後，依前揭說明，即應適用修正後
    之毒品危害防制條例處斷，而無適用毒品危害防制條例第三十五條規定或依刑法
    第二條第一項但書比較新舊法之問題，合先敘明。核被告所為，係犯毒品危害防
    制條例第十條第一項施用第一級毒品罪及同條第二項施用第二級毒品罪；其施用
    第一級毒品海洛因及第二級毒品安非他命前持有之低度行為，均為其後施用之高
    度行為所吸收，均不另論罪。又被告所為先後多次施用第一級毒品海洛因及第二
    級毒品安非他命犯行，均時間緊接，所犯各係構成要件相同之罪名，顯係基於概
    括犯意反覆為之，均為連續犯，應分別依刑法第五十六條規定論以一罪，並均加
    重其刑。被告所犯施用第一級毒品罪與施用第二級毒品罪，犯意各別，罪名互殊
    ，應予分論併罰。被告曾因恐嚇取財案件，於九十一年七月三十日為臺灣高等法
    院臺中分院判處有期徒刑六月確定，於同年十月一日易科罰金執行完畢，有臺灣
    臺中地方法院檢察署刑案資料查註紀錄表及臺灣高等法院被告全國前案紀錄表各
    一件在卷可稽，其於受有期徒刑之執行完畢後，五年內再犯本件有期徒刑以上之
    二罪，均為累犯，均應依刑法第四十七條規定加重其刑，並分別遞加之。檢察官
    雖僅就被告於九十二年十月間某日起，至九十三年六月一日下午六時許止之施用
    第一級毒品海洛因及第二級毒品安非他命之犯行起訴，然如前所述，被告係自九
    十二年十月間某日起至九十三年七月二十二日止，期間均有施用第一級毒品海洛
    因之行為；自九十二年十月間某日起至九十三年七月二十一日止，期間均有施用
    第二級毒品安非他命之行為；而被告所為上開施用第一、二級毒品之事實，除檢
    察官已經起訴之各該施用第一、二級毒品犯行以外之其餘事實，雖未據檢察官起
    訴，惟分與已經起訴部分之施用第一級毒品海洛因及第二級毒品安非他命之事實
    ，有連續犯之裁判上一罪之關係，基於審判不可分之原則，應為起訴效力所及，
    且經檢察官移送併辦，自為本院所得一併審究者；另關於臺灣臺中地方法院檢察
    署九十三年度毒偵字第二九七四號檢察官移送併辦被告有於九十三年六月十六日
    採尿前之一次施用第一級毒品犯行之事實，檢察官雖係於本院辯論終結後始於九
    十三年八月二十七日移送併辦，然該部分之事實，與前揭已經起訴論罪之被告施
    用第一級毒品部分之事實，為屬同一事實，原已經在本院審判之範圍，均附予敘
    明。爰審酌被告犯罪之動機、目的，其施用第一級毒品海洛因係以摻入香煙吸食
    、施用第二級毒品安非他命係以自製吸食器燒烤吸食之犯罪手段，本件犯罪之情
    節及其施用毒品之期間長短、次數，並坦承犯罪之犯後態度尚稱良好等一切情狀
    ，分別量處如主文所示之刑，並定其應執行之刑，以示懲儆。末查，扣案第一級
    毒品海洛因一包（淨重０點二二公克、包裝重０點五四公克），為屬毒品危害防
    制條例第二條第二項第一款所指之毒品海洛因，應依同條例第十八條第一項前段
    規定沒收銷燬之。
據上論斷，應依刑事訴訟法第二百七十三條之一第一項、第二百九十九條第一項前段
，毒品危害防制條例第十條第一項、第二項、第十八條第一項前段、第二十三條第二
項，刑法第十一條前段、第五十六條、第四十七條、第五十一條第五款，判決如主文
。
中      華      民      國      九十三      年    九    月      三      日
                                臺灣臺中地方法院刑事第一庭
                                    法  官  林  源  森
右正本證明與原本無異。
如不服本判決，應於收受本判決後十日內向本院提出上訴書狀，其未敘述上訴理由者
，並得於提起上訴後十日內向本院補提理由書狀（均須按他造當事人之人數附繕本）
「切勿逕送上級法院」。
                                    書記官
中      華      民      國      九十三      年    九    月      三      日
附錄本案論罪科刑法條全文：
毒品危害防制條例第十條
施用第一級毒品者，處六月以上五年以下有期徒刑。
施用第二級毒品者，處三年以下有期徒刑。
